智慧財產法院刑事判決
                                 100年度刑智上訴字第48號
上  訴  人  臺灣高雄地方法院檢察署檢察官
被      告  黃銘輝        
                          號
上列上訴人因違反著作權法案件，不服臺灣高雄地方法院100 年
度智訴字第2 號，中華民國100 年5 月5 日第一審判決（起訴案
號：臺灣高雄地方法院檢察署99年度偵字第28342 號），提起上
訴，本院判決如下：
    主  文
原判決撤銷。
黃銘輝犯著作權法第九十一條第三項之侵害著作財產權罪，處有
期徒刑陸月，如易科罰金，以新臺幣壹仟元折算壹日。
扣案之「兵甲龍痕第十九、二十集」盜版光碟片共陸片及電腦壹
台，均沒收之。
    事  實
一、黃銘輝明知「霹靂布袋戲霹靂震寰宇之兵甲龍痕」之布袋戲
    影音視聽著作，係大霹靂國際多媒體股份有限公司（下稱大
    霹靂公司）向著作財產權人霹靂國際多媒體股份有限公司（
    下稱霹靂公司）取得專屬授權之視聽著作，未經大霹靂公司
    之同意或授權，不得擅自意圖銷售而重製於光碟，詎其竟基
    於意圖銷售而擅自以重製於光碟之方法侵害大霹靂公司著作
    財產權之單一犯意，於民國99年8 月20日下午5 時許，自在
    住家附近之全家便利商店購入正版之「兵甲龍痕19、20集」
    布袋戲影集光碟一片作為盜拷母片後，於同日下午5 時23分
    47秒許，以其高雄市○○區○○路○○○ 巷1 弄7 號一樓住處
    房間內之電腦1 台，於同一時間連接重製「兵甲龍痕第19、
    20集」布袋戲影集光碟6 片，隨即在高雄市○○區○○○路
    459 號前之騎樓前，以每片新臺幣（下同）50元之價格，販
    售予不特定人牟利，而侵害大霹靂公司之著作財產權，俟其
    販售一片予友人郭延仁時，嗣經大霹靂公司報警聲請取得搜
    索票後，於99年8 月20日下午6 時40分許至上址搜索當場查
    獲，並扣得之「兵甲龍痕第19、20集」布袋戲影集之盜版光
    碟共6 片（含出售予郭延仁1 片及黃銘輝持有之5 片，1 片
    2 集）。
二、案經大霹靂公司訴由高雄市政府警察局仁武分局報請臺灣高
    雄地方法院檢察署檢察官偵查起訴。
    理  由
一、證據能力方面：
    本件檢察官、被告黃銘輝於原審及本院，就起訴意旨所引用
    各項證據（含傳聞證據、非傳聞證據及符合法定傳聞法則例
    外之證據）均表示不爭執證據能力，且於本院言詞辯論終結
    前，對於卷附具有傳聞證據性質之證據，均已知情，而未聲
    明異議，本院認該等傳聞證據作成時之狀況，並無任何違法
    取證之不適當情形，以之作為證據使用係屬適當，自得採為
    認定事實之證據。
二、訊據被告黃銘輝對於前揭犯罪事實坦承不諱，核與證人王振
    宇、林毅榮、郭延仁之證述相符，並有高雄市政府警察局仁
    武分局搜索扣押筆錄、扣押物品目錄表、鑑識報告書、智慧
    財產權證明書、專屬授權證明書、兵甲龍痕正版光碟封面照
    片、大霹靂公司取締報告表暨調查照片（見偵卷第53至59頁
    ）、現場照片等件附卷可稽，復有扣案之「兵甲龍痕第19、
    20集」盜版光碟共6 片可資佐證，並經本院審理中勘驗該扣
    案之6 片重製光碟之正面空白均無標示，檔案建立日期均為
    2010 年 （即民國99年）8 月20日下午5 時23分47秒，其內
    容均為「兵甲龍痕第19、20集」布袋戲影集（見本院卷第50
    至52頁），足認被告自白核與事實相符，應堪置信。本件事
    證明確，被告犯行洵堪認定，應依法論科。
三、核被告黃銘輝所為，係犯著作權法第91條第3 項之意圖銷售
    而擅自以重製光碟之方法侵害他人之著作財產權罪。被告明
    知係侵害著作財產權之重製物而散布、意圖散布而公開陳列
    、持有之低度行為，應為意圖銷售而重製光碟之高度行為所
    吸收，均不另論罪。本件被告係於99年8 月20日下午5 時23
    分47秒許同一時間地點接續重製上揭6 片光碟，侵害同一法
    益，依一般社會健全觀念，其重製行為難以強行分開，在刑
    法評價上，以視為數個舉動之接續實行，合為包括之一行為
    予以評價，應僅構成一重製罪（最高法院96年度台上字第78
    7 號、100 年度台上字第158 號判決意旨參照）。
四、原審調查後對被告論罪科刑，尚非無見，惟查：(一)被告於同
    一時間重製6 片光碟係為接續犯，原判決認係集合犯，已有
    未洽；(二)對於起訴書犯罪事實所載被告自99年7 月間起已販
    售盜版光碟30片部分，並無其他證據佐證，應不另為無罪諭
    知（詳後述），惟原判決漏未予論列，不無疏漏；(三)另告訴
    人雖稱被告有另購入正版「兵甲龍痕13、14集」光碟並重製
    云云，惟為被告否認，亦無「兵甲龍痕13、14集」盜版光碟
    扣案可稽，原判決徒憑告訴人之指述，即認被告亦有購入正
    版「兵甲龍痕13、14集」光碟並重製之罪刑，亦有未當。故
    檢察官上訴意旨以原判決認被告犯行為集合犯有所未當等語
    ，核非無理由，原判決既有上揭可議，即屬無可維持，應由
    本院撤銷改判。爰審酌被告貪圖小利，未能尊重他人著作財
    產權而犯本罪，不僅侵害他人之著作財產權，且間接影響我
    國保護智慧財產權之國際聲譽，犯後未能賠償被害人損失並
    達成和解，所為實不足取，惟念及犯後即能坦承犯行，態度
    尚可，且盜拷之光碟數量非鉅，規模亦非龐大等一切情狀，
    量處如主文所示之刑，並諭知易科罰金之折算標準。至扣案
    之「兵甲龍痕第19、20集」盜版光碟共6 片均係被告犯著作
    權法第91條第3 項之罪所得之物，而未扣案之電腦1 台，則
    係被告犯本罪所用之物，應依著作權法第98條但書規定，均
    宣告沒收。
五、不另為無罪諭知部分：
  (一)起訴書犯罪事實另認被告自99年7 月間起已販售盜版「兵甲
    龍痕」影集光碟30片云云，雖被告於警訊中有此陳述，惟已
    於檢察官偵查中改稱是販賣第一次即被查獲等語，此外，惟
    並無其他證據佐證被告警訊中之自白是否與事實相符，自不
    得徒憑被告警訊中之自白即遽認其有此部分之犯行。
  (二)另告訴人雖稱被告有另購入正版「兵甲龍痕13、14集」並重
    製云云，惟為被告否認，告訴人雖稱有於99年7 月30日派員
    向黃銘輝購得「兵甲龍痕第13、14集」布袋戲影集之盜版光
    碟1 片云云，惟查無所稱上開盜版光碟1 片扣案可佐，告訴
    人所提出認係99年7 月30日被告至全家超商購買「兵甲龍痕
    第13、14集」布袋戲影集正版光碟之人之影像（見偵查卷第
    54至56頁）並不清晰，經與被告長相比對並不符，被告亦否
    認該影像為其本人。至被告雖於本院準備程序稱其朋友想要
    「兵甲龍痕13、14集」，故其於99年8 月20日下午7 、8 時
    有自網路下載「兵甲龍痕13、14集」並燒錄云云，惟本件係
    警察自當日6 點40分開始搜索到6 點45分結束，8 點45分開
    始作警詢筆錄，9 點45分結束，之後被解送地檢署，檢察官
    於同日晚上11時15分作偵訊筆錄，所以被告不可能於8 月20
    日晚上7 、8 點燒錄「兵甲龍痕第13、14集」光碟，且亦無
    被告所稱燒錄之「兵甲龍痕第13、14集」盜版光碟扣案可稽
    ，故被告上開自白顯非真實。此外並無其他證據足以佐證告
    訴人上揭指述為真，故尚難徒憑告訴人指述遽認被告有上揭
    犯行。
  (三)上揭(一)(二)部分犯罪尚屬不能證明，本應為被告無罪之諭知，
    惟因檢察官起訴書認該等部分與被告前揭論罪科刑部分係集
    合犯之裁判上一罪關係，故不另為無罪之諭知。
據上論斷，應依刑事訴訟法第369 條第1 項前段、第364 條、第
299 條第1 項前段，著作權法第91條第3 項、第98條但書，刑法
第11 條、第41條第1 項前段，判決如主文。
本案經檢察官黃惠敏到庭執行職務。
中    華    民    國    100   年    9     月    22    日
                    智慧財產法院第二庭
                          審判長法  官  陳忠行
                                法  官  蔡惠如
                                法  官  曾啟謀
以上正本係照原本作成。
如不服本判決，應於收受送達後十日內向本院提出上訴書狀，其
未敘述上訴之理由者並得於提起上訴後十日內向本院補提理由書
（均須按他造當事人之人數附繕本）。
中    華    民    國    100   年    9     月    27    日
                                書記官  江虹儀
附錄本案論罪科刑法條全文：
著作權法第91條
擅自以重製之方法侵害他人之著作財產權者，處 3 年以下有期
徒刑、拘役，或科或併科新臺幣 75 萬元以下罰金。
意圖銷售或出租而擅自以重製之方法侵害他人之著作財產權者，
處 6 月以上 5 年以下有期徒刑，得併科新臺幣 20 萬元以上
2 百萬元以下罰金。
以重製於光碟之方法犯前項之罪者，處 6 月以上 5 年以下有期
徒刑，得併科新臺幣 50 萬元以上 5 百萬元以下罰金。
著作僅供個人參考或合理使用者，不構成著作權侵害。